【裁判字號】    92,上訴,904
【裁判日期】    920610
【裁判案由】    毒品危害防制條例
【裁判全文】
臺灣高等法院臺中分院刑事判決                  九十二年度上訴字第九四號
    上  訴  人
    即  被  告  甲○○
右上訴人因違反毒品危害防制條例案件，不服臺灣彰化地方法院九十年度訴字第一○
八四號中華民國九十一年十二月十七日第一審判決（起訴案號：臺灣彰化地方法院檢
察署八十九年度偵字第七六八六、八二九八、八八七三號，九十年度偵字第二０二號
），提起上訴，本院判決如左：
    主      文
上訴駁回。
    事      實
一、甲○○明知海洛因屬毒品危害防制條例第二條所列之第一級毒品，依法不得轉讓
    ，竟基於轉讓之概括犯意，自民國（下同）八十九年八月間某日起至同年十月十
    一日止（原判決誤載為十一月十日），在其位於彰化縣和美鎮○○里○○路六七
    巷廿二號住處，連續五次無償提供海洛因予周銘賢施用。嗣於八十九年十月十一
    日十二時四十分許，甲○○為警持搜索票至其前開住處，查獲手提包一只，內有
    綽號「阿進」之不詳姓名年籍成年男子所有之海洛因七包、注射針筒三支、葡萄
    糖五包及塑膠盒一個，始查悉上情。
二、案經彰化縣警察局移送台灣彰化地方法院檢察署檢察官偵查起訴。
    理      由
一、訊據被告甲○○，矢口否認有右揭轉讓第一級毒品海洛因之犯行，辯稱：是被告
    周銘賢自行拿毒品使用，伊當時因施用毒品神智不清云云。惟查，被告甲○○於
    警訊時及偵查中業已供明，被告周銘賢曾向其要過海洛因施用，要過五次，第一
    次在八十九年八月間，最後一次在同年九月二十日，在被告甲○○家中，被告周
    銘賢先打電話，然後再至其家中拿，每次一點點，約一次之用量等語（見八十九
    年偵字第七六八六號卷第六頁），嗣於原審九十年十二月六日及同月二十五日調
    查時，被告甲○○亦坦承曾提供毒品給被告周銘賢使用，或陳稱被告周銘賢到伊
    住處，看到伊有海洛因，就自行拿起來使用等語，核與周銘賢於原審九十年十二
    月二十五日暨九十一年四月十八日調查時所述伊曾至被告甲○○住處，見到他有
    毒品，就拿起來自行使用，伊拿毒品時，是當著被告甲○○面使用之情節相符，
    另佐以被告周銘賢於八十九年間確有施用第一級毒品海洛因之習性，已據其供認
    在卷，復有其前科資料在卷足憑，事證明確，被告甲○○無償轉讓第一級毒品海
    洛因之犯行，洵堪認定。
二、按海洛因係屬毒品危害防制條例第二條所定之第一級毒品，是核被告甲○○所為
    ，係犯上開條例第八條第一項轉讓第一級毒品罪。被告甲○○先後多次轉讓犯行
    ，時間緊接，顯係基於概括之犯意，觸犯構成要件相同之罪名，應依連續犯論以
    一罪，並加重其刑。原審依毒品危害防制條例第八條第一項，刑法第十一條前段
    、第五十六條，審酌海洛因乃屬第一級毒品，對人體能造成一定之戕害，被告猶
    提供予他人施用及被告之品行、犯罪之動機、目的、轉讓之次數及其犯罪後之態
    度等一切情狀，量處如原審主文所示之刑，扣案之海洛因七包、注射針筒三支、
    葡萄糖五包及塑膠盒一個等物，被告甲○○否認為其所有，且無相關證據足以證
    明與其所犯之轉讓第一級毒品罪有何關聯，自難併為沒收之宣告，原審附予敘明
    ，核無不合。被告上訴意旨略以：被告與周銘賢為同里之友人，周銘賢至被告家
    中，周銘賢主動將被告之海洛因取用，並非被告轉讓給周銘賢云云，惟查被告此
    辯解不足採信，原審判決理由已詳加敘明，其認定核無違誤，被告上訴為無理由
    ，應予駁回。
三、被告甲○○經合法傳喚，無正當之理由而不到庭，爰不待其陳述逕行判決。
四、據上論結，應依刑事訴訟法第三百六十八條、第三百七十一條，判決如主文。
本案經檢察官乙○○到庭執行職務。
中      華      民      國      九十二  年      六      月      十      日
                                臺灣高等法院臺中分院刑事第三庭
                                      審判長法  官  陳  朱  貴
                                            法  官  廖  柏  基
                                            法  官  劉  連  星
右正本證明與原本無異。
如不服本判決應於收受送達後十日內向本院提出上訴書狀，其未敘述上訴之理由者並
得於提起上訴後十日內向本院補提理由書（均須按他造當事人之人數附繕本）。
                                            書記官  李  妍  嬅
中      華      民      國      九十二  年      六      月      十一    日
毒品危害防制條例第八條：
轉讓第一級毒品者，處一年以上七年以下有期徒刑，徥併科新臺幣一百萬元以下罰
  金。
轉讓第二級毒品者，處六月以上五年以下有期徒刑，得併科新臺幣七十萬元以下罰
  金。
轉讓第三級毒品者，處三年以下有期徒刑，得併科新臺幣三十萬元以下罰金。
  前三項之未遂犯罰之。
                                                                        Ａ


司法院資訊處製作；財團法人民間司法改革基金會備份。
